# 讨论职业联赛里买卖球员的财税处理

提问人：hcl1986 时间：2013-09-24 09:47:47
本赛季欧洲足球转会市场大动作比较频繁，于是突然想到球员的转会会计上应当如何处理，比如皇马 9100 欧元购入贝尔并与其签订一份五年合同，每年的年薪当然计入工资，但皇马支付的转回费该如何处理，我认为应当应视同一项无形资产或一项长期资产，在合同年限内分期摊销，而税务也应当按权责发生制的原则税前扣除（假设按中国税法要求），如果合同期内将该球员转会至其他球队，则应视同一项资产的处置.请教前辈们此类问题应当如何处理呢，尤其是作为国内足球中超俱乐部的前辈，能分析一下实务中的做法吗.

回答人：chenyiwei
以前遇到过演艺经纪公司，是把演员的转会费作为长期待摊费用，并在合同约定期限内摊销的。 另外，也要关注其是否可能存在减值问题，如某位艺人因为种种原因，预计可为本企业带来的经济利益可能低于预期时，对这部分长期待摊费用的摊余价值应当考虑计提减值准备。